【裁判字號】    98,抗,329
【裁判日期】    990104
【裁判案由】    停止執行
【裁判全文】
臺灣高等法院高雄分院民事裁定           98年度抗字第329號
抗  告  人  甲○○
相  對  人  乙○○
上列抗告人與相對人乙○○間因聲請停止執行事件，對於中華民
國98年10月26日臺灣高雄地方法院98年度審聲字第326 號所為裁
定，提起抗告，本院裁定如下
    主  文
抗告駁回。
抗告程序費用由抗告人負擔。
    理  由
一、抗告意旨略以：相對人非原法院96年執字第121102號強制執
    行事件所拍賣清水段627 地號毗連耕地之現耕所有權人之事
    實，業經高雄縣政府、美濃地政事務所更正在案，相對人確
    無優先承買權。若執行處發給相對人權利移轉證書，抗告人
    優先承買之權利將無從實現，勢難回復原狀，抗告人已提起
    確認優先承買權存在訴訟，俟終局判決確定後再決定是否繼
    續強制執行之程序。若有繼續強制執行程序將遭受難以回復
    之事由時，應准予類推適用強制執行法第18條第2 項之規定
    ，得為裁定准許停止執行為宜。為此，求予廢棄原裁定並准
    予停止執行等語。
二、按有回復原狀之聲請，或提起再審或異議之訴，或對於和解
    為繼續審判之請求，或提起宣告調解無效之訴，撤銷調解之
    訴，或對於許可強制執行之裁定提起抗告時，法院因必要情
    形或依聲請定相當並確實擔保，得為停止強制執行之裁定，
    強制執行法第18條第2 項定有明文。是以，強制執行程序開
    始後，除法律另有規定外，不停止執行，為強制執行法第18
    條第1 項所明定，則除有同法條第2 項所規定之情形或其他
    法定情形下，執行法院並無停止執行之權限。（最高法院90
    年度台上字第676 號裁判意旨參照）
三、抗告人以其業經向原法院提起確認優先承買權存在訴訟為理
    由，聲請先予裁定停止原法院96年度執字第121102號請求清
    償借款強制執行事件之強制執行。惟抗告人於98年度審訴字
    第2404號請求確認優先承買權存在事件所為應受判決事項之
    聲明為：確認伊對於訴外人即執行債務人邱玉峰所有坐落高
    雄縣美濃鎮○○段627 地號土地有優先承買權存在，此業經
    原法院調卷查明無誤。則依抗告人所提起之確認訴訟，核與
    首揭強制執行法第18條第2 項所規定得聲請停止執行之情形
    不符，並非停止執行之法定事由。又按類推適用，係就法律
    未規定之事項，比附援引與其性質相類似之規定，加以適用
    ，為基於平等原則及社會通念以填補法律漏洞的方法，倘無
    法律漏洞，自不生類推適用而補充之問題。而所謂法律漏洞
    ，乃指違反法律規範計劃、意旨的不完整性。法律所未規定
    者，並非當然構成法律漏洞，端視其是否違反法律規範意旨
    、計劃及立法者之是否有意沉默而定。而停止執行事由既有
    強制執行法第18條明文規定，自非屬法律未規定之事項，本
    件經核無類推適用之餘地。抗告論旨稱可類推適用強制執行
    法第18條第2 項規定，指摘原裁定未予類推適用為不當，求
    予廢棄，不應准許。
據上論結，本件抗告為無理由，依強制執行法第30條之1 、民事
訴訟法第495 條之1 、第449 條第1 項、第95條、第78條，裁定
如主文。
中    華    民    國    99    年    1     月    4     日
                            民事第六庭
                                審判長法官  許明進
                                法      官  徐文祥
                                法      官  張明振
以上正本證明與原本無異。
如不服本裁定應於送達後10日內向本院提出再抗告狀（並按他造
當事人之人數附繕本），並繳納再抗告費新臺幣1,000 元。
再為抗告僅得以適用法規顯有錯誤為理由，並應委任律師為代理
人。
中    華    民    國    99    年    1     月    6     日
                                  書  記  官  熊惠津
附註：
抗告人之配偶、三親等內之血親、二親等內之姻親，或抗告人為
法人、中央或地方機關時，其所屬專任人員具有律師資格並經法
院認適當者，亦得為第三審訴訟代理人。
抗告人或其法定代理人具有律師資格者及前項情形，應於提起抗
告或委任時釋明之。

司法院資訊處製作；財團法人民間司法改革基金會備份。
